【裁判字號】    97,易,641
【裁判日期】    970930
【裁判案由】    竊盜
【裁判全文】
臺灣新竹地方法院刑事判決               97年度易字第641號
公  訴  人  臺灣新竹地方法院檢察署檢察官
被      告  丙○○
                    號
上列被告因竊盜案件，經檢察官提起公訴（97年度偵字第5315號
），本院依簡式審判程序判決如下：
    主  文
丙○○犯攜帶兇器竊盜罪，處有期徒刑陸月，扣案活動板手壹支
及空心表位定表管壹支均沒收之；又犯攜帶兇器竊盜罪，處有期
徒刑陸月，鉗子壹支沒收之；又犯攜帶兇器竊盜未遂罪，處有期
徒刑參月，扣案活動板手壹支及空心表位定表管壹支均沒收之。
應執行有期徒刑壹年。緩刑參年。扣案活動板手壹支、空心表位
定表管壹支及鉗子壹支均沒收之。
    事  實
一、丙○○基於意圖為自己不法所有之犯意，於民國97年2 月底
    某日，持其所有客觀上足對人之生命、身體、安全構成威脅
    即可供兇器使用之活動扳手1 支，將台灣省自來水股份有限
    公司（下稱台灣自來水公司）新竹服務所裝設在新竹市○○
    路○段181 巷114 號前之實心表位定表管1 支，換裝成空心
    表位定表管1 支，竊取台灣自來水公司之自來水1200度，價
    值新臺幣（下同）1 萬5000元。
二、其另基於意圖為自己不法所有之犯意，於97年2 月底某日，
    持其所有客觀上足對人之生命、身體、安全構成威脅即可供
    兇器使用之鉗子1 支，將其位於新竹市○○區○○路四段18
    1 巷116 號之居處外之電線，接至台灣電力股份有限公司（
    下稱台灣電力公司）裝設在乙○○位於新竹市○○區○○路
    四段181 巷126 號之住處外之電線，竊取乙○○向台灣電力
    公司購買、價值約3000元之電能。
三、嗣因丙○○前揭換裝之空心表位定表管1 支被不詳人士拆除
    ，其再基於意圖為自己不法所有之犯意，於97年8 月5 日18
    時30分許，持其所有之上開活動扳手1 支及空心表位定表管
    各1 支，至新竹市○○路○段181 巷114 號前，欲再度換裝
    空心表位定表管1 支時，為警當場查獲而未遂，警方並扣得
    活動扳手及空心表位定表管各1 支，始悉上情。
四、案經臺灣自來水公司訴請新竹市警察局第三分局報告臺灣新
    竹地方法院檢察署檢察官偵查起訴。
    理  由
一、本件被告丙○○所犯加重竊盜罪，非死刑、無期徒刑、最輕
    本刑為3 年以上有期徒刑之罪，被告於本院準備程序進行中
    ，就被訴事實為有罪之陳述，經本院認合於刑事訴訟法第27
    3 條之1 第1 項之規定，裁定進行簡式審判程序。
二、上揭事實，業據被告丙○○於偵查及本院準備程序及簡式審
    判程序中坦白承認，核與證人甲○○、乙○○於警詢中證述
    相符，並有新竹市警察局第三分局搜索、扣押筆錄及扣押物
    品目錄表在卷可參。此外，有扣案之扳手1 把及空心表位定
    表管1 支可資佐證，被告任意性自白，有上開證據佐之，應
    認與事實相符，堪予採信，本件事證明確，被告犯行堪以認
    定，應依法論科。
三、按刑法第321 條第1 項第3 款之攜帶兇器竊盜罪，係以行為
    人攜帶兇器竊盜為其加重條件。此所謂兇器，其種類並無限
    制，凡客觀上足對人之生命、身體、安全構成威脅，具有危
    險性之兇器均屬之，螺絲起子為足以殺傷人生命、身體之器
    械，顯為具有危險性之兇器（最高法院79年度台上字第5253
    號判例要旨可資參照）。經查，活動扳手、鉗子，係金屬材
    質之工具，質地堅硬，若持以行兇，依一般社會觀念，足以
    使人之身體、生命產生危險，自堪認為兇器。核被告丙○○
    如犯罪事實欄一所為係犯刑法第321 條第1 項第3 款之攜帶
    兇器竊盜罪。如犯罪事實欄二所為係犯刑法第323 條、第32
    1 條第1 項第3 款之攜帶兇器竊盜罪。如犯罪事實欄三所為
    係犯刑法第321 條第1 項第3 款、第3 項之攜帶兇器竊盜未
    遂罪。被告所犯上開三罪，犯意個別、行為互異，應分論併
    罰。被告就犯罪事實欄三之犯行乃已著手於犯罪行為之實行
    而不遂，為未遂犯，爰依刑法第25條第2 項之規定，減輕其
    刑。爰審酌被告竊取他人財物，顯不尊重他人財產權益之犯
    罪動機與目的，然乃因身體殘障求職不易致其本身經濟狀況
    不佳，方才不得已挺險竊取生活必須之水、電，狀況堪憐，
    及犯後坦認犯行且賠償被害人之犯罪後態度等一切情狀，分
    別量處如主文所示之刑，並定其應執行刑。至扣案板手及空
    心表位定表管各1 支，為被告所有供竊盜所用之物，而被告
    所有之鉗子1 支雖未扣案，然亦為竊取電能所用之工具，上
    開物品依法均應宣告沒收之。另被告素行尚可，前因故意犯
    罪受有期徒刑以上刑之宣告，執行完畢後，5 年以內未曾因
    故意犯罪受有期徒刑以上刑之宣告者，有臺灣高等法院被告
    前案紀錄表1 份在卷可憑，其因一時失慮致罹刑典，且已賠
    償被害人，經此一教訓，當知所警惕，信無再犯之虞，本院
    認前開對其宣告之刑，以暫不執行為適當，爰併宣告緩刑3
    年，以勵自新。
四、據上論斷，應依刑事訴訟法第273 條之1 第1 項、第299 條
    第1 項前段，刑法第321 條第1 項第3 款、第3 項、第25條
    第2 項、第38條第1 項第2 款、第51條第5 款、第74條第1
    項第2 款，判決如主文。
本案經檢察官王唯怡到庭執行職務。
中    華    民    國    97    年    9     月    30    日
                  刑事第二庭    法  官 李毓華
如不服本判決應於收受本判決後10日內向本院提出上訴書狀，上
訴書狀應敘述具體理由。上訴書狀未敘述上訴理由者，應於上訴
期間屆滿後20日內補提理由書狀於本院 (均須按他造當事人之人
數附繕本 )「切勿逕送上級法院」。
以上正本證明與原本無異。
中    華    民    國    97    年    9     月    30    日
                                書記官  劉怡芳
附錄本案論罪科刑法條：
中華民國刑法第321條
犯竊盜罪而有左列情形之一者，處六月以上、五年以下有期徒刑
：
一、於夜間侵入住宅或有人居住之建築物、船艦或隱匿其內而犯
    之者。
二、毀越門扇、牆垣或其他安全設備而犯之者。
三、攜帶兇器而犯之者。
四、結夥三人以上而犯之者。
五、乘火災、水災或其他災害之際而犯之者。
六、在車站或埠頭而犯之者。
前項之未遂犯罰之。


司法院資訊處製作；財團法人民間司法改革基金會備份。
